Inventaris van de archieven van de Eerste Conferentie Nederland-Suriname-Curaçao (Ronde Tafel Conferentie West) [1948-1952]
Nationaal Archief, Den Haag
- Het archief betreffende de eerste Conferentie Nederland - Suriname - Curaçao (z.g. Ronde Tafel Conferentie West), 1945 - 1951, IV
  - Landsgrondwet en Interimregelingen voor Suriname en de Nederlandse Antillen, 8
    - Wettelijke procedures, c
      - Breiven van Prof. Dr. E.H. 's Jacob en Prof.Dr. J.H.A. Logemann, leden van de Kern-Commissie, aan Mr. W.H. van Helsdingen, betreffende de ontwerp overgangs-wetgeving ex artt. 209 en 210 van de grondwet, 1948 sept. 21 - 28; 129; 1 omslag
      - Ontwerpen van een overgangswet voor Nederland, Suriname en de Nederlandse Antillen, 1948 okt. 21 ' nov. 18; 130; 1 omslag
      - Stukken betreffende de aanbieding van een voor-ontwerp van een Interimregeling voor Suriname en de Nederlandse Antillen, 1948 nov. 20 - 1949 febr. 15; 131; 1 omslag
      - Stukken betreffende de behandeling van het wetsontwerp inzake de Interimregeling voor Suriname en de Nederlandse Antillen, 1949 febr. 18 - juni 14; 132; 1 omslag
      - Stukken betreffende de aanbieding van het wetsontwerp inzake de Interimregeling voor Suriname en de Nederlandse Antillen aan de Staten van Suriname en van de Nederlandse Antillen, 1949 febr. 26 - mei 10; 133; 1 omslag
      - Stukken betreffende de behandeling door de Tweede Kamer van het wetsontwerp "Interimregeling voor Suriname" en de afkondiging van deze regeling, 1949 juli 2 - 1950 jan. 20; 134; 1 pak
      - Stukken betreffende de indiening bij de Tweede Kamer van het wetsontwerp voor de Interimregeling voor de Nederlandse Antillen, 1949 sept. 7 - 1950 mei 9; 135; 1 omslag
      - Nota van wijziging op het wetsontwerp voor de Interimregeling voor de Nederlandse Antillen, 1950 mei 11 - juni 30; 136; 1 omslag
      - Correspondentie met de Gouverneur van de Nederlandse Antillen betreffende een misverstand in de tekst van de Memorie van Toelichting op het ontwerp van de wet Interimregeling voor de Nederlandse Antillen, 1950 mei 20 - 23; 137; 1 omslag
      - Voorlopig Verslag van de Tweede Kamer en een Memorie van Antwoord op het wetsontwerp betreffende de Interimregeling voor de Nederlandse Antillen, drukwerk, met begeleidende brieven, 1950 juni 23 - 30; 138; 1 omslag
      - Verslagen van de 75e vergadering van de Tweede Kamer en van de 3e vergadering van de Eerste Kamer, betreffende de behandeling van de Interimregeling voor de Nederlandse Antillen, Drukwerk., 1950 juli 11, sept. 27; 139; 2 stukken
      - Telegram van de Minister voor Uniezaken en Overzeese Rijksdelen aan de Gouverneur van de Nederlandse Antillen houdende mededeling dat de Interimregeling voor de Nederlandse Antillen door de Tweede Kamer is aangenomen, Minuut., 1950 juli 12; 140; 1 stuk
        Zie ook inv. nr. 146.
      - Stukken betreffende de dadelijke inwerkintreding van enige bepalingen van de Interimregeling voor de Nederlandse Antillen, 1950 juli 12 - 29; 141; 3 stukken
      - "Voorlopig Verslag van de Commissie van Rapporteurs over het ontwerp van wet houdende een Interimregeling voor de Nederlandse Antillen", met nota's houdende commentaar op dit verslag en een begeleidende brief van de Voorzitter van de Eerste Kamer, 1950 aug. - sept. 18; 142; 1 omslag
      - Memorie van Antwoord van de Ministers zonder Portefeuille en van Uniezaken en Overzeese Rijksdelen op het Voorlopig Verslag van de Eerste Kamer inzake de Interimregeling voor de Nederlandse Antillen, drukwerk, met telegram aan de Gouverneur van de Nederlandse Antillen over de afhandeling daarvan door de Eerste Kamer, minuut., 1950 aug. 12; 143; 2 stukken
      - Stukken betreffende de nota vastgesteld door de Commissie van Rapporteurs naar aanleiding van het Nader Verslag van de Eerste Kamer, betreffende het wetsontwerp Interimregeling voor de Nederlandse Antillen, Drukwerk., 1950 sept. 5 - 9; 144; 1 stuk
      - "Eindverslag van de Commissie van Rapporteurs van de Eerste Kamer over het ontwerp van de Wet houdende een Interimregeling voor de Nederlandse Antillen", Drukwerk., 1950 sept. 18; 145; 1 stuk
      - Telegram van de Minsiter voor Uniezaken en Overzeese Rijksdelen aan de Gouverneur van de Nederlandse Antillen houdende mededeling dat de Interimregeling voor de Nederlandse Antillen door de Eerste Kamer is aangenomen, Minuut., 1950 sept. 27; 146; 1 stuk
        Zie ook inv. nr. 140.
      - Stukken betreffende de vaststelling van de Wet houdende een Interimregeling voor de Nederlandse Antillen en de afkondiging van deze regeling, 1950 sept. 28, okt. 3; 147; 2 stukken
      - Stukken betreffende de vaststelling van de datum van inwerkingtreding van enkele onderdelen van de Interimregeling voor de Nederlandse Antillen, 1950 okt. 10 - 1951 febr. 6; 148; 1 omslag
      - Correspondentie met de Gouverneur van de Nederlandse Antillen betreffende een wijziging in de werkwijze van de administratie ter Gouvernements-secretarie te Willemstad, als gevolg van de inwerkingtreding van de Interimregeling, 1950 okt. 20 - dec. 29; 149; 1 omslag
    - Landsregelingen en landsgrondwet, d
      - Nota van twee politieke partijen in Curaçao, houdende aantekeningen op het ontwerp van een landsgrondwet voor de Verenigde Nederlandse Antillen, drukwerk, met aanbiedingsbrief van L.D. Gerharts te Bonaire, 1948 sept. 11; 150; 2 stukken
      - Brief van Mr. W.C.L. van der Grinten ter Rotterdam met als bijlagen een prae-advies over en wijzigingen van het ontwerp van een landsgrondwet voor de Nederlandse Antillen, 1948 sept. 22; 151; 1 omslag
      - Stukken betreffende voor-ontwerpen van een interimregeling voor Suriname en de Nederlandse Antillen met toelichting en een "voor-ontwerp landsregeling van Suriname", 1948 nov. 27; 152; 1 omslag
      - Stukken betreffende de bepaling van de plaats en de taak van de Procureur-Generaal bij het Hof van Justitie in de Nederlandse Antillen, vast te leggen in de artikelen 142 en 143 van de Landsregeling voor de Nederlandse Antillen, 1949 jan. 14 - juni 9; 153; 1 omslag
        Zie ook inv. nr. 157.
      - Stukken betreffende de toelichting op en de afkondiging van de Landsregeling voor Suriname, 1949 dec. 27 - 1950 febr. 22; 154; 1 omslag
      - Stukken betreffende de ontwerpen van de Landsregeling en het Voorlopig Statuut voor Suriname en de Nederlandse Antillen, 1950 jan. 9 - 1951 aug.; 155; 1 omslag
      - Stukken betreffende de wijziging van de Curaçaose Staatsregeling, 1950 febr. 8 ' maart 17; 156; 1 omslag
      - Stukken betreffende het besluit tot bekendmaking van de tekst van de Landsregeling voor de Nederlandse Antillen, 1950 okt. - nov., met retro-acta, 1950 juni 21, 157; 1 omslag
        Zie ook inv. nr. 153.
    - Zetelverdelingen, e
      - Stukken betreffende een wettelijke procedure tot vervanging van de leden van de Staten van Suriname en de Nederlandse Antillen, 1949 maart 5 - april 20; 158; 1 omslag
      - Stukken betreffende moeilijkheden rond de toekomstige zetelverdeling in de Staten van de Nederlandse Antillen, 1949 apr. 21 - 1950 okt. 11; 159; 1 omslag
      - Stukken betreffende de vastgestelde zetelverdeling volgens de gehouden verkiezingen in de Nederlandse Antillen, 1949 dec. 17 - 1950 okt. 19; 160; 1 omslag
      - Stukken betreffende de aanbieding van het ontslag van de leden van het College van Algemeen Bestuur van de Nederlandse Antillen, 1950 apr. 5 - juni 23; 161; 1 omslag
      - Stukken betreffende de vaststelling van de datum van vervanging van de leden van de Staten van de Nederlandse Antillen, 1951 febr. 13 - 15; 162; 1 omslag
  - Overzicht van gedane werkzaamheden en bereikte resultaten, 9
    - Publikatie van het Secretariaat-Generaal inzake een overzicht van de werkzaamheden van de Conferentie Nederland-Suriname-Curaçao, Stencilafdruk., 1948 jan.; 163; 1 stuk
    - Nota inzake de samenvatting van de werkzaamheden van de Conferentie Nederland-Suriname-Curaçao, gedurende de periode januari-augustus 1948, Doorslag., 1948 aug. 26; 164; 1 omslag
    - Stukken betreffende de stand van de werkzaamheden van de Conferentie Nederland-Suriname-Curaçao, 1948 febr. 10 - okt. 7; 165; 3 stukken
    - Rapport inzake "de gewijzigde constitutionele structuur van Suriname en de Nederlandse Antillen", Drukwerk., 1950 febr. 14; 166; 1 omslag
    - Teksten van radio-toespraken van Mr.Dr. M.F. da Costa Gomez betreffende de mogelijkheden in de nabije toekomst voor Suriname en Curaçao, met correspondentie over deze toespraken, 1948 nov. - dec.; 167; 1 omslag
  - Documentatie, 10
    - Kranteartikel betreffende kritiek op de persoon van Dr. P. Kasteel, Gouverneur van Curaçao, 1946 juli 11; 168; 1 stuk
    - "Verslag van de Commissie van Onderzoek naar de opvattingen in Nederland omtrent de plaats van de Overzeesche Gebiedsdeelen in het Koninkrijk" met bijlage I en II, rukwerk., 1946; 169; 3 stukken
    - "Verslag van het onderzoek naar de wenschen en meeningen van de Surnaamsche bevolking", saamgesteld door de Commissie tot bestudeering van Staatkundige Hervormingen in Suriname, Eerste deel, Doorslag., c.1946; 170; 1 stuk
      Tweede deel niet aangetroffen. Zie romme 2.21.144 inv. nr. 72.
    - "Rapport van de commissie tot onderzoek en bestudeering van de in het Staatsdeel Curaçao levende politieke opvattingen en wenschen ter voorbereiding van de Rijksconferentie", Drukwerk., 1946; 171; 1 stuk
    - Persommuniqué's en artikelen uit kranten, betreffende de voorbereiding en het verloop van de Conferentie, 1947 aug. 13 - 1949 jan. 25; 172; 1 omslag
    - Kranteartikelen uit West-Indië betrekking hebbende op de Rijksconferentie, 1947 dec. 22 - 1950 sept. 1; 173; 1 omslag
    - Nota houdende commentaar op een artikel uit een West-Indische krant, betreffende de Rijksconferentie, Doorslag., 1948 jan.; 174; 1 stuk
    - Kranteartikelen betreffende de Grondwetherziening, 1948 maart 25 - juni 5; 175; 1 omslag
    - "Conclusies van de Commissie van Overleg Nederland-Nederlandse Antillen" Stencilafdruk., 1948 nov.; 176; 1 stuk
    - "Conferentie Nederland, Suriname, Nederlandse Antillen", Vademecum, Drukwerk., 1952; 177; 1 stuk
    - Foto's uit West-Indië met betrekking tot de Rijksconferentie, z.d.; 178; 3 stuks
    - Overzicht van de politieke partijen (en hun partij-programma's) in de tijd van de Conferentie, Stencilafdruk., z.d.; 179; 1 stuk
    - Varia, 11
      - Interne nota aan de Minister voor Uniezaken en Overzeese Rijksdelen houdende een résumé van de vergaderingen van de Staten van de Nederlandse Antillen gedurende 1949 - 1950, anoniem, Doorslag., 1950 juli 10; 180; 1 stuk
- Het archief van de Redactie-Commissie belast met het fromuleren van resoluties tijdens de Conferentie, V
  - Rapporten en nota's betreffende de taak en werkwijze van de Redactie-Commissie belast met het formuleren van resoluties tijdens de Conferentie, 1948 jan. 6 - maart 18; 187; 1 omslag
  - Notulen van de vergaderingen van de Redactie-Commissie, 1948 febr. 24 - maart 9; 188; 1 omslag
- Het archief van de Redactie-Commisse belast met het opstellen van het ontwerp-Rijksgrondwet., VI
  - Agenda's en notulen van de vergaderingen van de Redactie-Commissie belast met het opstellen van het ontwerp-Rijksgrondwet, 1948 apr. 21 ' dec. 3; 189; 1 omslag
    De vergaderingen vangen aan 5 juli 1948.
  - Notulen van de vergaderingen van de "kern-commissie van redactie" met de bijzondere adviseurs, 1948 juli 10 - aug. 17; 190; 1 omslag
    De kern-commissie is een onderdeel van de Redactie-Commissie belast met het opstellen van het ontwerp-Rijksgrondwet.
- Het archief van de Commissie voor het ontwerpen van Reglementen van Orde ten behoeve van de Rijkskamer en Rijkssenaat, VII
  - Notulen van de vergadering van de Commissie voor het ontwerpen van Reglementen van Orde ten behoeve van de Rijkskamer en de Rijkssenaat in het kader van het ontwerp-Rijksgrondwet, 1948 okt. 10 - nov. 26; 191; 1 omslag
    Zie ook inv. nr. 91.